# 固定资产如何入账？

提问人：新的方向 时间：2019-03-07 21:05:05
集团公司于 2018 年收购了A 企业 100%股份，A 企业系老国企转制。
A 企业在 1997 年有 12 套住宅（开发商出具的发票显示为 170 万总价），1998 年已经办理产权证，产权证的名字为 A企业转制前的名字。但不知道是什么原因，在 A 企业账上没有任何体现。A 企业大概是在 2000 年前后完成转制。集团公司收购完成之后，A 企业老总（被收购前的老总）与集团公司签订了补充协议，约定将这 12 套住宅以 1200 万的价格卖给集团公司（产权证仍然登记为 A 企业），同时办理产权证更名手续（变更为 A 企业现在的名字），集团公司为此支付相应的税费 140 万。
现在问题来了，这 12 套住宅如果不入账，明显是在隐匿资产。A 企业现在如何入账？

回答人：chenyiwei
建议梳理改制前原企业和改制后 A 企业与该 12 套住房相关的账务，对差错及时予以更正。如果属于当初转制时应纳入改制企业资产范围但未纳入的，应按转制当时的市场价格估价入账并调整转制后 A 企业的资本公积。
另外，既然卖给集团公司了，为何房产证仍在 A 企业名下？目前实际由谁使用？集团公司为何愿意代付税费？

提问人：新的方向 时间：2019-03-08 19:00:23
集团公司支付 1200 万作为追加投资款， 12 套房子实际由 A 企业在出租，并且有出租收入入账。 2000 年以前的账已经找不到了，无法继续追查。
我的想法是，A 企业按 170 万入账固定资产，同时计入资本公积。请教陈老师这么处理是否合适？

回答人：chenyiwei
如果追溯调整不切实可行，也可以。